【裁判字號】    89,家抗,26
【裁判日期】    890330
【裁判案由】    拋棄繼承
【裁判全文】
臺灣高等法院臺南分院民事裁定  八十九年度家抗字第二十六號   Ｋ
      抗  告  人  乙  ○  ○
      送達代收人  丙  ○  ○
右抗告人因拋棄繼承事件，抗告人對於臺灣臺南地方法院中華民國八十九年三月九日
八十九年繼字第一六三號裁定提起抗告，本院裁定如左：
   主   文
原裁定廢棄，發回台灣台南地方法院。
   理   由
一、本件抗告意旨略以：抗告人前向臺灣臺南地方法院聲明拋棄對被繼承人甲○○之
    繼承權，經該院以抗告人狀稱其於民國（下同）八十九年一月五日知悉其被繼承
    人甲○○死亡，然遲至同年三月六日始聲明拋棄繼承權，顯已逾二個月之期限為
    由，而於民國八十九年五月九日以八十九年度繼字第一六三號裁定聲明駁回。然
    查八十九年三月五日適為星期日，是抗告人於八十九年三月六日向原法院聲明拋
    棄繼承，並未逾二個月之期限，原審不察，將抗告人拋棄繼承之聲明予以駁回，
    顯有未洽，爰提起抗告，求予廢棄原裁定等語。
二、按繼承人拋棄其繼承權，應於知悉其得繼承之時起二個月內以書面向法院為之，
    民法第一千一百七十四條第一項、第二項前段定有明文；又於一定期日或期間內
    ，應為意思表示或給付者，其期日或其期間之末日為星期日、紀念日或其他休息
    日時，以其休息日之次日代之，民法第一百二十二條亦定有明文。
三、經查：原裁定駁回抗告人拋棄繼承權之聲明，係以抗告人自陳其於八十九年一月
    五日知悉其得繼承，竟遲至八十九年三月六日始向法院為拋棄繼承權之聲明，其
    聲明顯已逾二個月之期間，依法自應予以駁回為主要依據。惟查抗告人之被繼承
    人甲○○係於八十七年十月二十七日死亡，抗告人為其第一順位之繼承人，有戶
    籍謄本附於原審卷可稽，乃原審未予詳查抗告人是否確於八十九年一月五日始知
    悉其得繼承？又未斟酌八十九年三月五日係星期日，依前揭民法第一百二十二條
    之規定，須至八十九年三月六日拋棄繼承之二個月期間始為屆至，竟遽認抗告人
    於八十九年三月六日向原審法院為拋棄繼承之聲明，已逾二個月之期限，似嫌速
    斷，是抗告意旨據以指摘原裁定不當，難謂無理由，自應由本院將原裁定廢棄，
    發回原審法院另為適當之處理。
四、據上論結，本件抗告為有理由，依非訟事件法第二十八條、民事訴訟法第四百九
    十二條第二項，裁定如主文。
中      華      民      國    八十九    年      三      月     三十     日
                                    臺灣高等法院臺南分院民事第二庭
~B1審判長法官  吳    志    誠
~B2      法官  葉    居    正
~B3      法官  李    素    靖
右為正本係照原本作成。
如對本裁定抗告，須於裁定送達後十日內向本院提出抗告狀，並應繳納抗告費新台幣
四十五元。
中      華      民      國    八十九    年      四      月       一     日
~B法院書記官  林    鈴    香


司法院資訊處製作；財團法人民間司法改革基金會備份。
